【裁判字號】    97,聲,1652
【裁判日期】    970825
【裁判案由】    發還擔保金
【裁判全文】
臺灣板橋地方法院民事裁定              97年度聲字第1652號
聲  請  人
即  債權人  甲○○
相  對  人
即  債務人  乙○○
上列聲請人聲請發還擔保金事件，本院裁定如下：
    主      文
聲請駁回。
聲請程序費用由聲請人負擔。
    理      由
一、按訴訟終結後，供擔保人證明已定20日以上之期間，催告受
    擔保利益人行使權利而未行使，或法院依供擔保人之聲請，
    通知受擔保利益人於一定期間內行使權利並向法院為行使權
    利之證明而未證明者，法院應依供擔保人之聲請，以裁定命
    返還其提存物或保證書，民事訴訟法第104條第1項第3 款定
    有明文，依同法第106 條之規定，於其他依法令供訴訟上之
    擔保者，亦準用之。
二、本件聲請意旨略以：聲請人與相對人間損害賠償事件，前依
    本院94年度裁全字第7076號民事裁定，提供新臺幣30萬元為
    擔保金，並以本院94年度存字第4356號提存事件提存後，聲
    請本院以94年度執全字第4306號對相對人之財產予以假扣押
    執行在案。惟本案業經臺灣高等法院96年度家上字第34號判
    決確定在案，相對人以本院96年度全聲字第355 號裁定撤銷
    原假扣押裁定確定，並已持該確定裁定撤銷執行命令，且聲
    請人以存證信函催告相對人限期行使權利而未為行使。為此
    ，爰依法聲請返還擔保金等語，並提出本院94年度存字第43
    56號提存書暨國庫存款收款書、96年度全聲字第355 號民事
    裁定暨確定證明書、96年12月14日板院輔94執全喜字第4306
    號執行命令、存證信函暨其回執（均影本）、相對人戶籍謄
    本正本各1件為證。
三、經查，聲請人前揭主張固提出前開證據為證。然查，本院97
    年度執字第52308 號給付扶養費強制執行事件，就聲請人所
    提存之擔保金30萬元及其利息，准許相對人扣押，有本院97
    年7月7日板院輔97執正字第52308 號執行命令及本院提存所
    97年7月9日（94）存字第4356號函可按，經本院依職權調閱
    本院94年度存字第4356號擔保提存卷查核屬實。據此，聲請
    人聲請返還本院94年度存字第4356號擔保提存事件所提存之
    擔保金30萬元及其利息，因相對人已依另案強制執行程序扣
    押，聲請人之聲請即屬無據，應予駁回。
四、依民事訴訟法第95條、第78條，裁定如主文。
中    華    民    國    97    年    8     月    25    日
                  民事第三庭    法  官  徐玉玲
以上正本證明與原本無異。
如不服本裁定應於送達後10日內向本院提出抗告狀，並應繳納抗
告裁判費新臺幣1,000元整。
中    華    民    國    97    年    8     月    26    日
                                書記官  翁子婷


司法院資訊處製作；財團法人民間司法改革基金會備份。
